【裁判字號】    99,抗,336
【裁判日期】    990420
【裁判案由】    偽造文書等
【裁判全文】
臺灣高等法院刑事裁定                99年度抗字第336號
抗  告  人  甲○○原名王瑞慶.
上列抗告人因偽造文書等案件，不服臺灣桃園地方法院中華民國
99年1月22日所為裁定（98年度訴字第204號），提起抗告，本院
裁定如下：
    主  文
抗告駁回。
    理  由
一、本件原裁定以：民事訴訟法第137條第1項規定，送達於住、
    居所、事務所或營業所不獲會晤應受送達人者，得將文書付
    與有辨別事理能力之同居人或受僱人。本件抗告人即被告甲
    ○○（原名王瑞慶）因偽造文書等案件，經原審於民國98年
    9月10日以98年度訴字第204 號判處應執行有期徒刑8月，於
    98年9月25日送達判決正本至「桃園縣桃園市○○路985之7
    號8樓」被告當時住所，由受僱人即環宇經貿管理委員會管
    理員何明雄代收，此有卷附送達證書乙紙附卷可稽（見原審
    卷第193頁），並經原審囑轄區員警邱宏偉前往該址查明後
    ，覆以：「職於99年1月15日18時45分許，前往訪查被告居
    所桃園縣桃園市○○路985之7號8樓（科登保全股份有限公
    司），訪查未遇，據該棟警衛人員何明雄稱：被告係該科登
    保全公司經理級職務，於98 年9月25日當時仍居住該址，於
    98年12月間，因公司財務方面出狀況，致科登保全公司面臨
    歇業倒閉，被告搬離該址。…何明雄稱於98年9月25日13時
    15分確認簽收該掛號信…」等語，有回覆單乙紙在卷可按（
    見原審卷第217頁），足認本件判決正本於98年9月25日向上
    訴人上開住所送達，由其受僱人「何明雄」收受時，與付與
    應受送達人（即被告本人）有同一之效力，已生合法送達效
    力。準此，本件上訴期間應自判決送達之翌日（即98年9月
    26日）起算，至98年10月5日（星期一）即屆滿10日（依法
    院訴訟當事人在途期間標準，被告居住於管轄區域內之桃園
    市，毋須加計在途期間。本件期間末日非假日），從而，上
    訴人最遲應於98年10月5日提起上訴。惟上訴人遲至98年10
    月7日始具狀提起上訴，此有蓋於刑事上訴狀之本院收狀日
    期戳足憑，顯已逾期，因以裁定駁回其上訴。
二、抗告意旨略稱：抗告人之住所設於彰化縣大城鄉永和村青埔
    巷5號。桃園市○○路985之7號8樓之科登保全公司營業地址
    ，係抗告人之上班地點，抗告人並非居住於該址，該址非抗
    告人住所，科登保全公司搬離該址亦為事實，抗告人亦已未
    於該址上班，惟此與抗告人住所無關，管理員何明雄應係誤
    以為上班處所即為住所，故為誤解之陳述，事實上，抗告人
    本即未居住於該址，因此原裁定認定送達於該址大樓之管理
    員係合法送達，顯有違誤等語。
三、刑事訴訟法第55條第1項前段規定：被告、自訴人、告訴人
    、附帶民事訴訟當事人、代理人、辯護人、輔佐人或被害人
    為接受文書之送達，應將其住所、居所或事務所向法院或檢
    察官陳明。查抗告人之戶籍地址雖為：彰化縣大城鄉永和村
    青埔巷5號。然依卷內資料，抗告人於原審到庭均陳稱：住
    ：彰化縣大城鄉永和村6鄰青埔巷5號；居：桃園縣桃園市○
    ○路985之7號8樓（原審97年度審訴字第3339號原審卷第29
    頁、98年度訴字第204號卷第25、58、116、138、163頁）。
    而原審98年3月19日、98年7 月29日、98年8月27日之審理期
    日通知書亦送達於桃園縣桃園市○○路985之7號8樓，由抗
    告人之受僱人即上開環宇經貿管理委員會管理員簽收（98年
    度訴字第204號原審卷第16、153-3、157頁）。足認抗告人
    已陳明：桃園縣桃園市○○里○○路985之7號8樓為其居所
    。原審以該址向抗告人為送達，自生合法送達之效力。從而
    原裁定以抗告人之上訴已逾法定期間，而駁回其上訴，即無
    不合。抗告意旨以其送達為不合法云云，非有理由，應予駁
    回。
四、爰依刑事訴訟法第412條，裁定如主文。
中    華    民    國     99     年    4    月    20    日
                    刑事第十二庭審判長法  官  蔡永昌
                                      法  官  吳啟民
                                      法  官  蔡國在
以上正本證明與原本無異。
不得再抗告。
                                      書記官  顧哲瑜
中    華    民    國    99    年    4     月    20    日

司法院資訊處製作；財團法人民間司法改革基金會備份。
